臺灣桃園地方法院刑事判決　　　　　　　　　　　　　九十年度易字第二二一四號
　　公訴人　臺灣桃園地方法院檢察署檢察官
　　被　告　乙○○
右列被告因詐欺案件，經檢察官提起公訴（九十年度偵字第一一三七０號），本院判
決如左：
    主  文
乙○○共同意圖為自己不法之所有，以詐術使人將本人之物交付，累犯，處有期徒刑
陸年。
    事  實
一、乙○○前於民國（下同）八十八年間因違反山坡地保育利用條例案件，經臺灣高
    等法院判處有期徒刑一年二月確定，並於九十年五月二十七日執行完畢，竟仍不
    知悛悔，於九十年五月間得知興運科技股份有限公司（設台北縣新莊市○○路一
    一九號六樓，負責人丙○○，下稱興運公司）欲出租桃園縣楊梅鎮○○路○段六
    七六巷一號廠房乙幢及其內價值新台幣（下同）一億九百十八萬六千元之如附表
    所示生產設備乙批時，竟與年籍不詳綽號「阿財」之成年男子基於意圖為自己不
    法所有之犯意聯絡，由乙○○出面於九十年六月一月，在興運公司內，以每月租
    金八十萬元，押金一百六十萬元之價格，向丙○○承租上開廠房及其內生產設備
    ，並約定租期一年，同時交付二百四十萬元之現金（含第一個月租金及上開押金
    ）予丙○○之不實詐術，致丙○○信以為真，並因之陷於錯誤，而同意出租上開
    廠房及其內生產設備，並將上開廠房及其內設備交予乙○○占有管理。嗣乙○○
    即任由「阿財」於九十年六月初某日，將上開生產設備乙批全數搬移一空，至九
    十年六月二十三日，興運公司職員前來上開廠房內收取信件時，發現上開生產設
    備已全數不存，丙○○始知受騙。
二、案經興運公司訴由臺灣桃園地方法院檢察署檢察官偵查起訴。
    理  由
一、訊據被告乙○○固坦承於右揭時地以上開價格出面向興運公司承租上開廠房及其
    內上開生產設備，且上開生產設備數日後即遭「阿財」全數搬移一空等情，惟矢
    口否認右揭犯行，辯稱：伊當時確有開設經營公司之打算，始會出面向丙○○承
    租上開廠房及其內上開生產設備，惟伊因另有積欠「阿財」的錢，「阿財」始會
    在伊不知情之下，將上開生產設備全數搬移一空，伊並無向興運公司詐欺上開生
    產設備之犯意及行為云云。經查：被告於右揭時地出面向興運公司以上開價格承
    租上開廠房及其內上開生產設備，且上開生產設備於數日後即遭「阿財」全數搬
    運一空，至今下落不明等情，業據告訴人興運公司代表人丙○○於偵查中指訴明
    確，核與證人即丙○○之配偶甲○○於本院審理時證述之情節相符，復為被告迭
    次於本院審理時所不否認在卷，並有告訴人興運公司所提出興運公司之公司執照
    乙紙、租賃契約書乙份、存證信函乙份、上開生產設備清單及其明細表各乙份，
    在卷可稽，足堪認定。雖被告於本院審理時辯稱其不知「阿財」將上開生產設備
    全數搬移一空云云，惟被告向興運公司承租上開廠房及其內上開生產設備之時間
    ，係在九十年六月一日，不僅距「阿財」將上開生產設備全數搬移一空之同年月
    初某日，僅相隔數日而已，則被告上開所為已屬嚴重違反被告向興運公司承租而
    占有管理上開生產設備之承租人保管注意義務，且被告既係以上開高達每月八十
    萬元之租金（上開押金更高達一百六十萬元之譜）向告訴人興運公司承租上開廠
    房及其內上開生產設備，則衡諸常人之情，亦應自承租日即九十年六月一日起即
    行聘請保全或守衛人員在場戒護或安裝監視設備，始為合理，惟被告竟未對上開
    高達一億九百十八萬六千元之生產設備施以任何戒護或監視措施，而僅單純以門
    鎖禁閉而已，致上開廠房於數日後，在未遭「阿財」施以任何外力破壞之情形下
    ，逕將上開生產設備全數搬移一空，則被告對上開生產設備之保管注意，更係顯
    與常人有違，是被告對「阿財」將上開生產設備全數搬移一空乙事，事先顯與「
    阿財」間有犯意之聯絡，至為灼然。又被告雖於九十年六月七日有申請設立登記
    運育貿易有限公司（設台北縣新莊市○○街八四巷十四之二號，負責人乙○○，
    下稱運育公司），此有運育公司之設立登記表乙份可佐，惟告訴人興運公司將上
    開廠房及其內上開生產設備出租予被告後，經告訴人興運公司職員先後於九十年
    六月二十三日、二十四日前往上開廠房收取信件時，均發現上開廠房內均無人員
    留守，而上開生產設備亦已遭人全數搬移一空等情，此有告訴人興運公司所提出
    上開存證信函乙份可佐，並為被告迭次於本院審理時所不否認，則被告自九十年
    六月一日向告訴人興運公司承租上開廠房及其內上開生產設備起，至九十年六月
    二十三日告訴人興運公司職員前往收取信件時止之近一個月時間內，顯均未有進
    行有關任何生產「電腦外殼零件」之動作或其預備動作（如員工聘僱、原料進貨
    等），亦與被告以每月八十萬元之租金承租上開廠房及其內上開生產設備之行為
    矛盾，至為顯然。再者，被告於本院審理時雖另辯稱「....，我真的是跟被害人
    租廠房作電腦外殼零件，.... （見本院卷九十年十一月九日筆錄）」云云，亦
    核與運育公司之台北縣政府營利事業登記證所登記營業項目「機器批發業、電器
    批發業、事務性機器設備批發業、電子材料批發業、機械器具零售業、電器零售
    業、事務性機器設備零售業、電子材料零售業及國際貿易業」不符，且運育公司
    之登記資本額更僅有一百萬元而已，此有上開登記事項表乙份可稽，則衡諸一般
    常情，焉有以遠高於上開資本額之每月八十萬元租金，加上一百六十萬元押金之
    價格，向告訴人興運公司承租上開廠房及其內上開生產設備之可能及必要。另被
    告於上開高達一億九百十八萬六千元之生產設備遭「阿財」其人全數搬移一空後
    ，復亦未依約立即向告訴人興運公司報告或依法立刻向偵查機關申告有關「阿財
    」之上開犯行，更係與一般承租人之注意義務有違，而有關「阿財」其人，被告
    亦無法明確交代其年籍、住居所等資料，以供本院依法傳訊到院，是被告所辯，
    顯事後卸責之詞，不足採信。綜上所述，被告於右揭時地向告訴人興運公司承租
    上開廠房及其內上開生產設備時，與「阿財」間顯有意圖為自己不法所有之犯意
    聯絡，並由被告偽以承租上開廠房及其內上開生產設備，並先行交付上開二百四
    十萬元之押金及第一個月租金為由，致告訴人興運公司因之陷於錯誤，而同意出
    租上開廠房及其內上開生產設備予被告，嗣被告即讓「阿財」於數日後，將上開
    生產設備全數搬移一空，至今下落不明等情，應堪認定。被告犯行已臻明確，應
    予依法論科。
二、核被告所為，係犯刑法第三百三十九條第一項之詐欺取財罪。被告就所犯上開之
    罪與「阿財」間，有犯意聯絡及行為分擔，為共同正犯。又被告前於八十八年間
    因違反山坡地保育利用條例案件，經臺灣高等法院判處有期徒刑一年二月確定，
    並於九十年五月二十七日執行完畢，此有臺灣高等法院被告全國前案紀錄表乙份
    可佐，其復於五年內再犯有期徒刑以上之本罪，為累犯，應依刑法第四十七條之
    規定加重其刑。爰審酌被告明知其並無經營運育公司之真意，竟與「阿財」共謀
    詐欺告訴人興運公司上開生產設備之犯意，出面向告訴人興運公司偽稱承租上開
    廠房及其內上開生產設備，致告訴人興運公司因之陷於錯誤，而交付上開廠房及
    其內上開生產設備予被告，而遭被告讓「阿財」於數日後全數搬移一空，已嚴重
    損及告訴人興運公司之權益及被告犯罪後之態度等一切情狀，量處如主文所示之
    刑，以資儆懲。
據上論斷，應依刑事訴訟法第二百九十九條第一項前段，刑法第二十八條、第三百三
十九條第一項、第四十七條，罰金罰鍰提高標準條例第一條前段，判決如主文。
本案經檢察官洪景明到庭執行職務。
中      華      民國      九十一      年    五    月   二十八   日
                          臺灣桃園地方法院刑事第四庭
                                           法  官   林 晏 鵬
右正本證明與原本無異。
如不服本判決，應於判決送達後十日內向本院提出上訴狀( 應附繕本 )，上訴於
臺灣高等法院。
                                           書記官   陳 青 瑜
中      華      民      國     九十一       年    五    月    三十    日
附錄法條：刑法第三百三十九條
刑法第三百三十九條：
意圖為自己或第三人不法之所有，以詐術使人將本人或第三人之物交付者，處五年以
下有期徒刑、拘役或科或併科一千元（已提高十倍為一萬元）以下罰金。
以前項方法得財產上不法之利益或使第三人得之者，亦同。
前二項之未遂犯罰之。
